【裁判字號】    99,基小,26
【裁判日期】    990226
【裁判案由】    給付貨款
【裁判全文】
臺灣基隆地方法院基隆簡易庭小額民事判決
原      告  江山興業有限公司
法定代理人  甲○○
被      告  慧爾門有限公司
法定代理人  乙○○
上列當事人間請求給付貨款事件，本院於民國99年2月24日言詞
辯論終結，判決如下：
    主  文
被告應給付原告新臺幣肆萬零壹佰捌拾元，及自民國九十八年六
月八日起至清償日止，按年息百分之五計算之利息。
訴訟費用新臺幣壹仟元由被告負擔。
本判決得假執行。
    事實及理由
一、原告主張：
(一)被告於民國98年6月間向原告公司訂購木料1批，價金為新臺
    幣（下同）80,350元，被告已於98年6月6日以貨車自原告處
    取走系爭木料，然被告僅於98年6月5日給付訂金40,170元，
    尚有尾款40,180元未給付，迭經催討無效，為此提起本訴，
    請求被告應給付原告40,180元，及自98年6月8日起至清償日
    止，按年息5%計算之利息。
(二)對被告抗辯之陳述略以：被告已將原告交付之木料使用於台
    北的展覽場，其間被告雖有要求原告就該批木料作更改，原
    告亦同意之，並請求被告將木料載回原告處以供原告更改，
    然被告一直未載回，故原告無法依被告請求對該批木料作修
    改；被告向原告訂貨時，僅表示是要拿來墊東西使用，便宜
    即可，原告並未向被告保證交付之貨品會是「柳安」或「鐵
    杉」，且以兩造約定之價金數額觀之，原告交付之木料已經
    很不錯了。
二、被告抗辯：被告確實有向原告訂購木料1批，然原告所交付
    木料之品質及尺寸均與約定不符，係有瑕疵之貨品，被告訂
    貨時有特別指定要「柳安」，但原告交付之木料並非「柳安
    」或「鐵杉」，且被告係訂購「15公分×15公分」之木料，
    然原告交付者係「15.6公分×15.6公分」之木料；原告交付
    之木料切口不齊、長短不一；因系爭木料體積龐大，被告有
    先找地方擺放，其間亦有發存證信函請原告領回，被告係勉
    強將系爭木料使用於展覽場上。
三、得心證之理由：
(一)原告主張被告於98年6月間向原告購買如卷附出貨單（見本
    卷第10、25頁）第1至3項所列之木料，約定價金為80,350元
    ，被告已支付40,170元，尚餘40,180元未給付，被告已於98
    年6月6日受領原告所交付之木料之事實，業據原告提出出貨
    單、應收帳款明細對帳單各1件影本為證，被告亦未就上情
    爭執，應堪認原告上開主張為真實。
(二)買受人對於出賣人，有交付約定價金及受領標的物之義務，
    民法第367條定有明文。本件被告向原告購買系爭木料，既
    仍有價金40,180元未給付，依前開條文規定，即應如數向原
    告為給付。被告雖辯稱其訂貨時有特別指定要「柳安」，但
    原告交付之木料並非「柳安」或「鐵杉」，且被告係訂購「
    15公分×15公分」之木料，然原告交付者係「15.6公分×15
    .6公分」之木料，又木料切口不齊、長短不一云云，惟查：
  1.按當事人主張有利於己之事實者，就其事實有舉證之責任，
    民事訴訟法第277條前段定有明文。被告抗辯訂貨時已特別
    指定木料係要「柳安」，但原告所交付者並非「柳安」云云
    ，惟依被告提出之兩造就系爭木料品項及規格問題協調往來
    電子郵件內容所載，原告方面於98年7月9日早上11時43分所
    發出之電子郵件中表示：「材質當初您說都可以，您也沒有
    指定樹種，我有詢問您您說都可以，當初運上去時電洽您也
    說OK，我不知道為何現在又有指定樹種？…」，被告方面並
    於當日下午12時7分以電子郵件回應：「我沒有指定材料只
    有指定大小長短…」（均參見本卷第28頁），顯見被告於向
    原告訂購時確實未指定木料種類係要「柳安」木材，而被告
    又自承已將系爭木料使用於展覽場，應堪認原告所交付之木
    料係屬合於被告所預定使用效用之中等品質之物，而原告既
    已依債務本旨交付契約標的物，被告自應依約給付價金，上
    開被告所辯，委不足採。
  2.次按買受人應按物之性質，依通常程序從速檢查其所受領之
    物，如發見有應由出賣人負擔保責任之瑕疵時，應即通知出
    賣人；買受人怠於為前項之通知者，除依通常之檢查不能發
    見之瑕疵外，視為承認其所受領之物；不能即知之瑕疵，至
    日後發見者，應即通知出賣人，怠於為通知者，視為承認其
    所受領之物，民法第356條亦有明定。被告抗辯其係訂購「1
    5公分×15公分」之木料，然原告交付者係「15.6公分×15.
    6公分」之木料，又木料切口不齊、長短不一云云。查依兩
    造所提出內容相同之出貨單所載，被告於該次向原告訂購之
    貨品中，除編號1至3號之木料外，原另有「再生夾板」13片
    同為該次買賣契約標的物，然被告方面以「再生夾板」品質
    不佳為由退回予原告，此觀被告提出之上開電子郵件內容所
    載，被告方面於98年6月18日下午3時0分所發出之電子郵件
    中表示：「夾板品相太差，連釘木箱都太差，釘好還要處理
    與物貨物接觸面，建議只賣來當墊底耗材，當天已交還司機
    處理」（見本卷第31頁），即可明知，而依上開民法第356
    條規定，被告受領原告所交付木料時，本應依通常程序從速
    檢查木料有無應由原告負擔保責任之瑕疵，如有應即通知原
    告，然被告既可於受領「再生夾板」時當場檢查並因此發現
    瑕疵予以退回，且丈量原告所交付之木料長度及規格是否合
    於約定，及檢查該批木料是否有切口不齊之情況，僅以制式
    量尺丈量及目視檢查即可查知，並非不能依通常檢查方式知
    悉，被告當可於受領時當場丈量系爭木料是否合於契約約定
    之長度及規格，並檢查有無切口不齊之瑕疵，即時通知原告
    ，惟被告於98年6月6日受領系爭木料後，遲至98年6月18日
    方發信通知原告方面該批木料有尺寸不符之情形，且已將該
    批木料使用於展覽場使用，此觀諸被告提出上開電子郵件內
    容所載，被告方面於98年6月18日下午3時0分所發出之電子
    郵件中表示：「有關之前向您恰購一批展覽用實木有下列問
    題可能要先解決，因為我.....驗收上有一些問題，甚至發
    生了一點意外：1.實木尺寸不一，我....購180、200、240
    ，3種尺寸，但實際誤差從2－8公分都有，造成使用上的困
    難；2.木才切口不齊…」亦明，被告復未舉證證明其於98年
    6月6日原告交付系爭木料後，曾早於上開寄發電子郵件前即
    時通知原告系爭木料有上開瑕疵，則依上開民法第356條規
    定，視為被告承認其所受領之物，不得於事後再對原告主張
    其應負瑕疵擔保責任。故被告此項抗辯，亦不足取。
(三)末按買賣標的物與其價金之交付，除法律另有規定或契約另
    有訂定或另有習慣外，應同時為之，民法第369條定有明文
    。又給付有確定期限者，債務人自期限屆滿時起，負遲延責
    任；遲延之債務，以支付金錢為標的者，債權人得請求依法
    定利率計算之遲延利息；應付利息之債務，其利率未經約定
    ，亦無法律可據者，週年利率為5%，民法第229條第1項、第
    233條第1項前段、第203條亦有明定。查兩造均未證明買賣
    契約另有約定價金交付期限，依前開民法第369條規定，被
    告自應於原告交付系爭木料之同時即於98年6月6日給付價金
    ，然被告迄今尚欠尾款40,180元未給付，則被告應自98年6
    月8日起負遲延責任，並無疑問。
四、綜上所述，原告依兩造間買賣契約之法律關係，請求被告給
    付如主文第1項所示之價金及法定遲延利息，為有理由，應
    予准許。
五、本件係小額訴訟為被告敗訴之判決，依民事訴訟法第436條
    之20規定，依職權宣告假執行。
六、本件訴訟費用即第一審裁判費1,000元由被告負擔。
中    華    民    國    99    年    2     月    26    日
                  基隆簡易庭法  官  王翠芬
以上正本係照原本作成。
對於本件判決如有不服，應於收受送達後20日內向本院提出上訴
書狀，上訴於本院合議庭，並按他造當事人之人數附具繕本。
當事人之上訴，非以判決違背法令為理由不得為之，上訴狀應記
載上訴理由，表明下列各款事項：
(一)原判決所違背之法令及其具體內容。
(二)依訴訟資料可認為原判決有違背法令之具體事實。
中    華    民    國    99    年    2     月    26    日
                            書記官  林建清

司法院資訊處製作；財團法人民間司法改革基金會備份。
